【裁判字號】    97,台抗,342
【裁判日期】    970515
【裁判案由】    擄人勒贖聲請具保停止羈押
【裁判全文】
最高法院刑事裁定              九十七年度台抗字第三四二號
抗  告  人  甲○○
上列抗告人因擄人勒贖案件，不服台灣高等法院中華民國九十七
年四月二日駁回聲請具保停止羈押之裁定（九十七年度聲字第九
四八號），提起抗告，本院裁定如下：
    主  文
抗告駁回。
    理  由
本件原裁定以：抗告人甲○○因擄人勒贖案件，前經原審訊問後
，認為抗告人係涉犯刑法第三百四十七條第一項之擄人勒贖罪，
犯罪嫌疑重大，所犯為最輕本刑五年以上有期徒刑之罪，有刑事
訴訟法第一百零一條第一項第三款之情形，非予羈押，顯難進行
審判，於民國九十七年二月五日執行羈押在案。抗告人於原審之
聲請意旨略稱：抗告人羈押迄今已近八月，本案之被害人係其親
舅媽，並非外人；抗告人因遭地下錢莊逼債，乃光明正大請來親
舅媽幫忙解決，實無擄人勒贖之主觀犯意，否則焉會留下電話暴
露身分及行蹤？再者其為家中獨子，並無其他兄弟姊妹，父親已
去世二十二年，母親去世亦有九年，其遭羈押後，家中公媽（先
人牌位）乏人祭拜上香，請求准許交保返家祭拜祖先，略盡為人
子孫之孝心云云。原裁定則以：抗告人涉犯上開擄人勒贖罪，業
經第一審判處有期徒刑七年二月。經原審訊問後，依其所述及卷
內證據資料，足認抗告人犯罪事證明確，所涉又為最輕本刑五年
以上有期徒刑之重罪，對社會影響甚鉅，應認有非予羈押，顯難
進行追訴（審判）之情形。本件羈押原因尚未消滅，仍有羈押之
必要，因而駁回其具保停止羈押之聲請。經核於法並無違誤。按
被告究竟有無刑事訴訟法第一百零一條、第一百零一條之一所規
定之羈押要件，應否羈押，以及羈押後之原因是否仍然存在，有
無繼續羈押之必要，事實審法院本得斟酌訴訟進行程度及其他一
切情形而為認定，故受羈押之被告除確有刑事訴訟法第一百十四
條所列情形之一，經具保聲請停止羈押不得駁回外，如以其他原
因聲請具保停止羈押，其應否准許，事實審法院自有認定裁量之
權，苟無濫用其權限之情形，即不得任意指為違法。抗告意旨略
謂：抗告人並無架擄親舅媽之意圖及行為，祇是商請其表哥可否
先幫忙還債，其係被冤枉、陷害的等語。然查抗告意旨所云，僅
屬其個人對於涉案情節或無關羈押原因消滅與否之說詞，尚難據
以判斷原裁定有何違誤。至抗告人所稱返家祭拜祖先，並非法定
具保停止羈押之事由，原裁定未併予說明，雖有微疵，然於結果
不生影響。抗告意旨仍執已為原裁定指駁之陳詞，就原審裁量職
權之適法行使，任意指摘，難認有理由，應予駁回。
據上論結，應依刑事訴訟法第四百十二條，裁定如主文。
中    華    民    國  九十七  年    五    月   十五   日
                      最高法院刑事第十一庭
                          審判長法官  邵  燕  玲
                                法官  李  伯  道
                                法官  孫  增  同
                                法官  吳      燦
                                法官  李  英  勇
      本件正本證明與原本無異
                                      書  記  官
中    華    民    國  九十七  年    五    月   二十   日
                                                      Ｑ


司法院資訊處製作；財團法人民間司法改革基金會備份。
